【裁判字號】    98,訴緝,120
【裁判日期】    980430
【裁判案由】    毒品危害防制條例
【裁判全文】
臺灣板橋地方法院刑事判決             98年度訴緝字第120號
公  訴  人  臺灣板橋地方法院檢察署檢察官
被      告  甲○○
上列被告因毒品危害防制條例案件，經檢察官提起公訴（臺灣基
隆地方法院檢察署97年度毒偵字第98號），經臺灣基隆地方法院
裁定移送前來，本院依簡式審判程序判決如下：
    主  文
甲○○施用第一級毒品，累犯，處有期徒刑捌月。
    事  實
一、甲○○前因施用毒品案件，經本院以87年度毒聲字第913 號
    裁定送觀察、勒戒後，認無繼續施用毒品之傾向，而於民國
    87年8 月24日執行完畢出所，並由臺灣板橋地方法院檢察署
    檢察官各以87年度偵字第14622 號為不起訴處分確定。惟其
    於上開觀察、勒戒執行完畢後五年內，復因於91年3 月某日
    起至92年3 月27日間連續施用第一級毒品案件，經本院以92
    年度訴字第1534號刑事判決判處有期徒刑八月確定。
二、甲○○前因偽造文書案件，經臺灣臺北地方法院以87年度易
    字第3066號刑事判決判處有期徒刑六月確定；又因妨害自由
    案件，經臺灣高等法院以93年度上更二字第480 號刑事判決
    判處有期徒刑十月確定；前述二案嗣經臺灣高等法院以94年
    度聲字第126 號裁定應執行有期徒刑一年二月確定。再因連
    續轉讓第二級毒品案件，經本院以92年度訴字第2187號刑事
    判決判處有期徒刑十月確定；又因施用第一級、第二級毒品
    案件，經本院以93年度訴字第980 號刑事判決分別判處有期
    徒刑八月、六月確定；此部分三案嗣經本院以93年度聲字第
    1769號裁定應執行有期徒刑一年十一月確定。上開案件併同
    前揭本院92年度訴字第1534號案件所判處之有期徒刑八月接
    續執行後，嗣於95年7 月7 日縮短刑期假釋出監。後其雖因
    於假釋期間違反應遵守事項情節重大，前開假釋遂經撤銷，
    惟因中華民國九十六年罪犯減刑條例於96年7 月16日施行，
    其所犯前揭各罪經臺灣高等法院於97年5 月8 日以97年度聲
    減字第1016號裁定各減其刑期二分之一，並各定執行刑後，
    其先前入監執行之刑期已逾減刑後之刑期，致無庸執行撤銷
    假釋後之殘刑，遂應視為於96年7 月16日上開減刑條例施行
    之日即已執行完畢。
三、詎甲○○仍不知悔改，復基於施用第一級毒品海洛因（下稱
    海洛因）及第二級毒品安非他命（下稱安非他命）之犯意，
    於96年12月5 日某時，在臺北市永和市某處，以將海洛因及
    安非他命粉末共同摻水稀釋後，再以針筒注入身體之方式，
    同時非法施用海洛因及安非他命一次。嗣於96年12月6 日夜
    間10時20分許，在基隆市○○區○○街與光二路之交叉路口
    為警查獲，並扣得注射針筒十支等物，經警採集尿液後，送
    驗結果呈鴉片類（嗎啡）、安非他命類陽性反應，始知上情
    。
四、案經基隆市政府警察局第一分局移送臺灣基隆地方法院檢察
    署檢察官偵查起訴，並由臺灣基隆地方法院裁定移轉管轄前
    來。
    理  由
一、本件被告甲○○所犯係死刑、無期徒刑、最輕本刑為三年以
    上有期徒刑以外之罪，其於準備程序中就被訴事實為有罪之
    陳述，經法官告知簡式審判程序之旨，並聽取公訴人及被告
    之意見後，本院業已於98年4 月22日依刑事訴訟法第273 條
    之1 第1 項之規定，合議裁定由受命法官獨任進行簡式審判
    程序，合先敘明。
二、前揭事實業據被告於本院審理中供承不諱，而其於上開時、
    地為警查獲後，經警採集尿液送臺灣尖端先進生技醫藥股份
    有限公司，以EIA 酵素免疫分析法初步檢驗，再以GC/MS 氣
    相層析質譜儀法確認檢驗結果，確均呈鴉片類（嗎啡）及安
    非他命類陽性反應乙節，亦有該公司96年12月19日濫用藥物
    檢驗報告、尿液檢體對照表各一紙附卷可稽，被告之自白既
    有上開證據足資補強，應堪信為真實。據此，本案事證明確
    ，被告犯行堪以認定。
三、被告前因施用毒品案件，經本院以87年度毒聲字第913 號裁
    定送觀察、勒戒後，認無繼續施用毒品之傾向，而於87年8
    月18日執行完畢出所，並由臺灣板橋地方法院檢察署檢察官
    各以87年度偵字第14622 號為不起訴處分確定。惟其於上開
    觀察、勒戒執行完畢後五年內，復因於91年3 月某日起至92
    年3 月27日間連續施用第一級毒品案件，經本院以92年度訴
    字第1534號刑事判決判處有期徒刑八月確定等情，有上開處
    分書、判決書及臺灣高等法院被告前案紀錄表各一份在卷可
    按。被告既曾於因施用毒品案件而經觀察、勒戒執行完畢後
    之五年內，再犯毒品危害防制條例第10條第1 項所定之施用
    第一級毒品罪，並經法院判刑確定，即屬於「五年內再犯」
    之情形，顯見被告之再犯率甚高，原所實施之觀察、勒戒已
    無法收其實效，本案即應依上開條例第23條第2 項之規定逕
    予論罪科刑。
四、論罪科刑部分：
(一)按海洛因、安非他命分別為毒品危害防制條例第2 條第2 項
    第1 款、第2 款所定之第一級、第二級毒品，故核被告所為
    ，係犯上開條例第10條第1 項之施用第一級毒品罪及同條第
    2 項之施用第二級毒品罪。被告為施用海洛因、安非他命而
    持有之行為，均為其施用之高度行為所吸收而不另論罪。其
    以一行為同時施用海洛因及安非他命，為想像競合犯，應依
    刑法第55條規定從一重依施用第一級毒品罪處斷。
(二)被告前因偽造文書案件，經臺灣臺北地方法院以87年度易字
    第3066號刑事判決判處有期徒刑六月確定；又因妨害自由案
    件，經臺灣高等法院以93年度上更二字第480 號刑事判決判
    處有期徒刑十月確定；前述二案嗣經臺灣高等法院以94年度
    聲字第126 號裁定應執行有期徒刑一年二月確定。再因連續
    轉讓第二級毒品案件，經本院以92年度訴字第2187號刑事判
    決判處有期徒刑十月確定；又因施用第一級、第二級毒品案
    件，經本院以93年度訴字第980 號刑事判決分別判處有期徒
    刑八月、六月確定；此部分三案嗣經本院以93年度聲字第
    1769號裁定應執行有期徒刑一年十一月確定。上開案件併同
    前揭本院92年度訴字第1534號案件所判處之有期徒刑八月接
    續執行後，嗣於95年7 月7 日縮短刑期假釋出監。後其雖因
    於假釋期間違反應遵守事項情節重大，前開假釋遂經撤銷，
    惟因中華民國九十六年罪犯減刑條例於96年7 月16日施行，
    其所犯前揭各罪經臺灣高等法院於97年5 月8 日以97年度聲
    減字第1016號裁定各減其刑期二分之一，並各定執行刑後，
    其先前入監執行之刑期已逾減刑後之刑期，致無庸執行撤銷
    假釋後之殘刑，遂應視為於96年7 月16日上開減刑條例施行
    之日即已執行完畢乙節（最高法院97年度台非字第302 號判
    決意旨及臺灣高等法院暨所屬法院97年度法律座談會刑事類
    提案第2 號研討結果參照），有上開被告前案紀錄表一份在
    卷可按，其受有期徒刑執行完畢後五年內，故意再犯本件有
    期徒刑以上之罪，為累犯，應依刑法第47條第1 項之規定加
    重其刑。
(三)本院爰審酌被告前已有因施用毒品經觀察、勒戒、強制戒治
    及多次論罪科刑之紀錄，業如前述，竟仍再犯本件施用毒品
    之犯行，顯見其悔意不深，遠離毒品之意志薄弱，惟其施用
    毒品係自戕行為，對他人法益尚無具體危害，暨犯罪後坦承
    犯行之態度等一切情狀，量處如主文所示之刑，以示懲儆。
(四)至扣案之注射針筒十支，雖係被告於上開時、地為警查獲後
    所扣得之物，然被告否認為其所有，辯稱係其代友人購買之
    物。按被告既已坦承施用海洛因及安非他命之犯行，即無就
    上情再為虛偽陳述之必要，且觀諸卷附扣案物品照片，注射
    針筒均置於包裝袋內、尚未拆封使用，顯非為被告為本案犯
    行所用之物，是被告上開所辯，應堪採信。準此，上開注射
    針筒十支既非被告所有，亦非供其犯本案犯罪所用之物，核
    與刑法第38條第1 項第2 款、第3 項前段之要件尚有不符，
    爰不予諭知沒收，併此敘明。
據上論斷，應依刑事訴訟法第273 條之1 第1 項、第299 條第1
項前段，毒品危害防制條例第10條第1 項、第2 項，刑法第11條
前段、第55條、第47條第1 項，判決如主文。
本案經檢察官吳宗光到庭執行職務。
中    華    民    國    98    年    4     月    30    日
                  刑事第十三庭  法  官  張紹省
上列正本證明與原本無異。
如不服本判決，應於判決送達後10日內敘明上訴理由，向本院提
出上訴狀 (應附繕本) ，上訴於臺灣高等法院。其未敘述上訴理
由者，應於上訴期間屆滿後20日內向本院補提理由書「切勿逕送
上級法院」。
                                書記官  周雅玲
中    華    民    國    98    年    5     月    4     日
附錄本案論罪科刑法條全文：
毒品危害防制條例第10條
施用第一級毒品者，處六月以上五年以下有期徒刑。
施用第二級毒品者，處三年以下有期徒刑。


司法院資訊處製作；財團法人民間司法改革基金會備份。
